【裁判字號】    98,易,499
【裁判日期】    980630
【裁判案由】    竊盜
【裁判全文】
臺灣屏東地方法院刑事判決               98年度易字第499號
公  訴  人  臺灣屏東地方法院檢察署檢察官
被      告  甲○○
上列被告因竊盜案件，經檢察官提起公訴（98年度偵字第3438號
），被告於本院準備程序就被訴事實為有罪之陳述，經合議庭裁
定由受命法官獨任進行簡式審判程序，並判決如下：
    主  文
甲○○犯竊盜罪，共捌罪，各處拘役貳拾日，如易科罰金，均以
新臺幣壹仟元折算壹日。應執行拘役壹佰貳拾日，如易科罰金，
以新臺幣壹仟元折算壹日。
    事  實
一、甲○○分別意圖為自己不法之所有，基於竊盜之個別犯意，
    為下列行為：
  (一)於民國98年2 月中旬某日22時許，在屏東縣長治鄉○○村○○路30號屋外，以將抽水馬達連接地面之水管踢斷之方式，
    徒手竊取丙○○○○所有之抽水馬達1 具，得手後帶往資源
    回收場變賣，所得贓款花用一空。
  (二)於98年2 月25日19時許，在屏東縣長治鄉○○村○○路單座
    一巷4 號屋外，以前揭方式，徒手竊取辛○○所有之抽水馬
    達1 具，得手後攜往屏東縣長治鄉進興村新進巷83號騎樓藏
    放，原欲俟翌日帶往資源回收場變賣，惟經路人發現通知村
    長，廣播通知辛○○前來指認領回。
  (三)於98年2 月25日23時許，在屏東縣長治鄉○○路25之1 號屋
    外，以前揭方式，徒手竊取壬○○所有之抽水馬達1 具，得
    手後攜往屏東縣長治鄉進興村新進巷83號騎樓藏放，原欲俟
    翌日帶往資源回收場變賣，惟經路人發現通知村長，廣播通
    知壬○○前來指認領回。
  (四)於98年2 月26日3 時許，在屏東縣長治鄉○○村○○路21之
    1 號屋外，以前揭方式，徒手竊取乙○○所有之抽水馬達1
    具，得手後攜往屏東縣長治鄉進興村新進巷83號騎樓藏放，
    原欲俟翌日帶往資源回收場變賣，惟經路人發現通知村長，
    廣播通知乙○○前來指認領回。
  (五)於98年2 月26日7 時許，在屏東縣長治鄉進興村新進巷41之
    1 號對面土地公祠旁，以前揭方式，徒手竊取土地公祠所有
    之抽水馬達1 具，得手後帶往資源回收場變賣，所得贓款花
    用一空（起訴書誤載為經該土地公祠管理人癸○○指認領回
    ）。
  (六)於98年3 月2 日7 時許，在屏東縣長治鄉○○村○○街72號
    對面福德祠外，以前揭方式，徒手竊取福德祠所有之抽水馬
    達1 具，得手後帶往資源回收場變賣，所得贓款花用一空。
  (七)於98年3 月3 日4 時許（起訴書誤載為16時許），在屏東縣
    長治鄉○○村○○街68號屋外，以前揭方式，徒手竊取己○○所有之抽水馬達1 具，得手後，將之置於屏東縣長治鄉進
    興村新進巷83號騎樓藏放，俟翌日將之帶往資源回收場變賣
    ，惟翌日即發現遺失。
  (八)於98年3 月6 日（起訴書誤載為98年3 月2 日）7 時許，在
    屏東縣長治鄉○○村○○路41號屋外，以前揭方式，徒手竊
    取庚○○所有之抽水馬達1 具，得手後，將之帶往資源回收
    場變賣，所得贓款花用一空。嗣於98年3 月11日，甲○○因
    另涉竊盜案件為警逮捕，乃於有偵查犯罪職權之機關或公務
    員尚不知其上開竊盜犯行前，主動向屏東縣政府警察局刑事
    警察大隊警員自首並接受裁判。
二、案經壬○○訴由屏東縣政府警察局移送臺灣屏東地方法院檢
    察署檢察官偵查起訴。
    理  由
一、按簡式審判程式之證據調查，不受刑事訴訟法第159 條第1
    項所定：「被告以外之人於審判外之言詞或書面陳述，不得
    作為證據。」之限制，此見同法第273 條之2 規定甚明。是
    本件證人即被害人丙○○○○、辛○○、壬○○、乙○○、
    癸○○、福德祠管理人戊○○、己○○、丁○○、庚○○、
    證人即屏東縣長治鄉○○村○○路99巷「大武山環保企業社
    」員工李坤龍於警詢時之陳述，雖均屬被告以外之人於審判
    外所為之陳述，然依照前揭法律規定，亦得作為證據，先予
    敘明。
二、上開犯罪事實，業據被告甲○○坦承不諱，核與證人即被害
    人丙○○○○、辛○○、壬○○、乙○○、癸○○、戊○○
    、己○○、丁○○、庚○○、證人李坤龍於警詢時之陳述大
    致相符（見警卷第20至56頁、第64至68頁），另有照片34張
    附卷足證（見警卷第71至87頁），俱徵被告前揭不利於己之
    自白與事實相符，其犯行均堪認定，應依法論科。
三、核被告所為，均係犯刑法第320 條第1 項之竊盜罪。被告所
    犯上開8 罪，犯意各別，應予分論併罰。又被告於98年3 月
    11日另因竊盜案件為警逮捕後，即主動向屏東縣政府警察局
    刑事警察大隊警員坦承本件8 次之竊盜犯行，有屏東縣政府
    警察局刑事案件移送書1 份在卷可佐（見偵卷第1 至5 頁）
    ，則被告於犯罪事實未為有偵查權限之機關發覺前，即自首
    犯行並不逃避裁判等情，足堪認定，爰均依刑法第62條前段
    之規定減輕其刑。爰審酌被告有竊盜前科，素行不佳，其四
    肢健全，竟不思循正途謀生，為謀取變賣之小利，屢次徒手
    竊取抽水馬達共計8 具，損害他人之財產權，所為誠屬不該
    ，惟其情節尚非重大，其中3 具抽水馬達並經被害人領回，
    犯後則主動坦認犯行，態度良好，暨其生活狀況、智識程度
    等一切情狀，分別量處如主文所示之刑，並定其應執行之刑
    及諭知拘役易科罰金之折算標準。
據上論斷，應依刑事訴訟法第273 條之1 第1 項、第299 條第1
項前段，刑法第320 條第1 項、第62條、第41條第1 項前段、第
51條第6 款，刑法施行法第1 條之1 第1 項、第2 項前段，判決
如主文。
本案經檢察官潘國威到庭執行職務。
中    華    民    國    98    年    6     月    30    日
                  刑事第三庭  法  官  李珮妤
以上正本證明與原本無異。
如不服本判決應於收受判決後10日內向本院提出上訴書狀，並應
敘述具體理由；其未敘述上訴理由者，應於上訴期間屆滿後20日
內向本院補提理由書（均須按他造當事人之人數附繕本）「切勿
逕送上級法院」。
中    華    民    國    98    年    6     月    30    日
                              書記官  劉淑蓉
附錄本案論罪科刑法條：
中華民國刑法第320 條第1 項
意圖為自己或第三人不法之所有，而竊取他人之動產者，為竊盜
罪，處 5 年以下有期徒刑、拘役或 5 百元以下罰金。


司法院資訊處製作；財團法人民間司法改革基金會備份。
